臺灣基隆地方法院刑事判決　　　　　　　 94年度訴字第875號
公　訴　人　臺灣基隆地方法院檢察署檢察官
被　　　告　丙○○
上列被告因違反偽造文書等案件，經檢察官提起公訴（94年度偵
字第3345號）及移送併辦（94年度偵字第3652、3782號），並經
本院合議庭裁定由受命法官獨任進行簡式審判程序，判決如下：
    主      文
丙○○共同連續行使偽造私文書，足以生損害於他人，累犯，處
有期徒刑拾月。
    事實及理由
一、犯罪事實：
    丙○○曾於民國91年12月31日，因違反毒品危害防制條例案
    件，經臺灣基隆地方法院判處有期徒刑7月確定，於93年6月
    2日執行完畢。詎其不知悔改，因缺款購買毒品，竟意圖為
    自己不法所有之概括犯意，先後於：(一)94年7月20日9時許，
    在台北縣瑞芳鎮○○○○路165號鄰居乙○○所經營之理髮
    店內，趁乙○○進入廚房之機會，侵入非屬營業範圍之私人
    房間內，自乙○○之衣櫃抽屜內，徒手竊取乙○○所有之彰
    化商業銀行瑞芳分行（下稱彰銀瑞芳分行）之存款簿1本、
    印　章2枚等物得逞，旋即欲前往台北縣瑞芳鎮○○路○段38
    號彰銀瑞芳分行盜領乙○○存款。嗣於路途中巧遇李國華（
    另案由本院審理中），李國華向丙○○探詢提款源由，丙○
    ○始告知上情，李國華因而要求朋分盜領後之贓款，經丙○
    ○同意後，渠2人遂基於共同偽造文書詐領乙○○銀行存款
    及意圖為自己不法所有之概括犯意聯絡，於同日9時4分許，
    在彰銀瑞芳分行內，由丙○○盜蓋乙○○印章1枚後，偽造
    面額新台幣（下同）2萬元之存摺支取單（即提款單）1紙，
    於同日9時37分許，另由李國華以相同方式，於存摺支取單
    上盜蓋乙○○印章共3枚後，偽造面額5萬元之存摺支取單1
    紙等詐術，向該銀行不知情之行員出示行使，使該行行員誤
    認係乙○○本人或其授權之人前來提款而陷於錯誤，因而如
    數交付現金共2萬元、5萬元，致生損害於乙○○及彰化銀行
    對存款戶存款提領監督之損害。丙○○與李國華詐得上開款
    項後，由丙○○分得5萬元，李國華則分得2萬元。(二)丙○○
    食髓知味，承前意圖為自己不法所有之概括犯意，於94年8
    月20日7時40分許，趁乙○○進入廚房之機會，侵入上開理
    髮廳內著手搜尋錢櫃內欲竊取櫃內現金，尚未得手之際即為
    乙○○發覺而未遂。(三)於94年9月9日11時許，趁乙○○於廚
    房內預備午餐之機會，侵入上開理髮廳內之私人房間內，自
    房間內桌面上徒手竊取現金4千元得手，經乙○○發覺異聲
    返回房間察看，丙○○始奪門而逃。嗣經乙○○報警後，於
    94年9月10日21時30分許，為警在其住處查獲，並起出乙○
    ○上開遭竊之彰銀瑞芳分行存摺1本、印章1枚（均已發還乙
    ○○，其中乙○○另1枚印章已丟棄而滅失）等物。
二、證據名稱：
  (一)被告於本院準備程序及審判程序中之自白。
　(二)證人乙○○、李國華之證言。
　(三)贓物認領保管單1張、監視器翻拍照片2張、彰銀瑞芳分行存
    摺支領單2張。
三、刑之酌科：
    核被告所為犯罪事實(一)，係犯刑法第320條第1項之竊盜罪、
    第306條第1項之侵入住宅罪、第216條行使同法第210條之偽
    造私文書罪、第339條第1項之詐欺取財罪；所為犯罪事實(二)
    ，係犯有刑法第320條第3項、第1項之竊盜未遂罪；所為犯
    罪事實(三)，係犯刑法第320條第1項之竊盜罪、第306條第1項
    之侵入住宅罪。其所為犯罪事實(一)之盜用印章犯行，為偽造
    私文書之部分行為，偽造私文書之低度行為應為行使之高度
    行為所吸收，均不另論罪。又犯罪事實(一)之行使偽造文書及
    詐欺取財部分犯行，被告與李國華間有犯意之聯絡及行為之
    分擔，為共同正犯。其先後2次行使偽造私文書（犯罪事實
    (一)）、2次詐欺取財（犯罪事實(一)）、2次竊盜既遂（犯罪事
    實(一)(三)）及1次竊盜未遂（犯罪事實(二)）、2次侵入住宅（犯
    罪事實(一)(三)）之犯行，時間緊接，所犯罪名相同，各應依連
    續犯之規定論以一行使偽造私文書罪、一詐欺取財罪、一竊
    盜既遂罪、一侵入住宅罪，並均加重其刑。其所犯上開竊盜
    罪、侵入住宅罪、行使偽造私文書罪、詐欺取財罪間，有方
    法、結果之牽連關係，應從一重之行使偽造私文書罪處斷。
    公訴人雖僅就被告犯罪事實(二)部分起訴，而未就前揭犯罪事
    實(一)(三)所載其餘犯行起訴，然未起訴部分之犯罪事實與起訴
    部分，有連續犯及牽連犯之裁判上一罪關係，為起訴之效力
    所及，本院自應併予審究。又檢察官移送併案審理部分未認
    被告係行使偽造私文書之連續犯，亦有未洽，附此說明。末
    查被告曾受前揭犯罪事實欄所載有期徒刑之執行完畢，有臺
    灣高等法院被告全國前案紀錄表在卷可稽，其受有期徒刑之
    執行完畢後，5年以內再犯本件有期徒刑以上之罪，為累犯
    ，應依法遞加重其刑。爰審酌被告年輕力壯，不思己力工作
    賺取生活之資，竟以侵入鄰居住處的方式，竊取財物、盜領
    存款，對被害人乙○○之居住安全及財產損害非輕，其於事
    後坦承犯行之態度等一切情狀，量處如主文所示之刑，以示
    懲儆。
四、應適用之法條：
    依刑事訴訟法第273條之1第1項、第284條之1、第299條第1
    項前段、第310條之2、第454條第1項，刑法第28條、第56條
    、第216條、第210條、第320條、第306條第1項、第339條第
    1項、第55條、第47條，罰金罰鍰提高標準條例第1條前段、
    第2條，判決如主文。
本案經檢察官甲○○到庭執行職務。
中　　華　　民　　國　　94　　年　　11　　月　　21　　日
                  刑事第三庭法  官    何怡穎
以上正本證明與原本無異。
對於本件判決如有不服，應於收受送達後10日內，向本院提出上
訴書狀，上訴於臺灣高等法院，並按他造當事人之人數附具繕本
。
中　　華　　民　　國　　94　　年　　11　　月　　21　　日
                            書記官    李繼業
附錄本案論罪科刑法條：
刑法第216條
行使第210條至第215條之文書者，依偽造、變造文書或登載不實
事項或使登載不實事項之規定處斷。
刑法第210條
偽造、變造私文書，足以生損害於公眾或他人者，處5年以下有
期徒刑。
刑法第306條第1項
無故侵入他人住宅、建築物或附連圍繞之土地或船艦者，處1年
以下有期徒刑、拘役或300元以下罰金。
刑法第320條
意圖為自己或第三人不法之所有，而竊取他人之動產者，為竊盜
罪，處 5 年以下有期徒刑、拘役或 500 元以下罰金。
意圖為自己或第三人不法之利益，而竊佔他人之不動產者，依前
項之規定處斷。
前二項之未遂犯罰之。
刑法第339條第1項
意圖為自己或第三人不法之所有，以詐術使人將本人或第三人之
物交付者，處5年以下有期徒刑、拘役或科或併科1千元以下罰金
。
